臺灣臺南地方法院刑事判決　　　
110年度訴字第866號
公  訴  人  臺灣臺南地方檢察署檢察官
被      告  李松財



指定辯護人 本院公設辯護人  林宜靜  
上列被告因違反毒品危害防制條例案件，經檢察官提起公訴（11
0年度偵字第5428、5776號），本院判決如下：
    主  文
李松財販賣第二級毒品，共二罪，各處有期徒刑伍年貳月，應執
行有期徒刑伍年肆月。
扣案三星牌行動電話一支（含門號0000000000號SIM卡）、販賣
所得木製花瓶二對、牛角藝品一只均沒收之。
    事  實
一、李松財明知甲基安非他命為毒品危害防制條例所規定之第二
    級毒品，不得持有、販賣，竟基於意圖營利販賣第二級毒品
    之犯意，持其所有門號0000000000號三星牌行動電話與宋沛
    君聯繫後，分別：㈠於民國109年8月24日1時40分許，在其位
    於臺南市○○區○○○○街000巷00號住處，提供1包重量不詳之第
    二級毒品甲基安非他命予宋沛君，並向其收取木製花瓶2對
    作為對價。㈡於同年9月2日10時許，在臺南市善化區牛墟市
    集，提供1包重量不詳之第二級毒品甲基安非他命予宋沛君
    ，並向其收取牛角藝品1只作為對價。
二、嗣經員警依本院核發之通訊監察書對李松財所持用之門號00
    00000000號行動電話實施通訊監察，循線查悉上情，並於10
    9年10月26日拘提李松財時，附帶搜索扣得其持用上開門號0
    000000000號行動電話1支，嗣得李松財同意，扣得上揭木製
    花瓶2對、牛角藝品1只而查獲上情。
三、案經臺灣臺南地方檢察署檢察官指揮臺南市政府警察局第一
    分局偵查起訴。
    理  由
一、本件以下所引用之具傳聞性質之證據，檢察官、辯護人及被
    告李松財於本案言詞辯論終結前，並未爭執其證據能力，本
    院審酌前開證據之作成或取得之狀況，並無非法或不當取證
    之情事，且經本院於審判期日就上開證據依法進行調查、辯
    論，依刑事訴訟法第159條之5規定，均具有證據能力。至以
    下所引用之不具傳聞性質之證據，因非檢警違背法定程序取
    得之證據，依法自應有證據能力，併此敘明。
二、訊據被告對上開犯罪事實坦承不諱，核與證人宋沛君於警、
    偵訊證述之內容大致相符（警卷第17-23頁、他字卷第125-1
    28頁），並有門號0000000000與宋沛君持用門號0000000000
    號之行動電話通訊監察譯文及門號0000000000行動電話號碼
    通訊監察書、搜索票、搜索扣押筆錄、扣押物品目錄表、照
    片附卷可稽（警卷第29-39、41-51、65-69、81-85、87-91
    頁），堪認被告上開自白確與事實相符，足以採信。再按販
    賣毒品之所謂販賣行為，係行為人基於營利之目的，而販入
    或賣出毒品而言，販賣毒品者，其主觀上須有營利之意圖，
    且客觀上有販賣之行為，即足構成，至於實際上是否已經獲
    利，則非所問。而買賣乃雙向之行為，不論係起因於賣家兜
    售，抑買家求購，且其態樣本不必限於以既有現存物品之交
    易，毒品亦然。在毒品流通網絡中，基於規避查緝風險，節
    約囤貨成本等考量，遇有買毒要約甚或議妥數量、價金後，
    始行對外洽購，乃至於就供己身施用之部分，一併加購，再
    行賣交買家者，均屬尋常可見之買賣類型，是以有償提供毒
    品者，除非別有客觀之特別情事，可資證明確係合資、代購
    或引介者等出於非圖利之意思而為外，本諸毒品危害防制條
    例遏止毒害漫流之立法宗旨，概皆可認其係出於營利之意而
    為。本件宋沛君與被告約定交付購買毒品之木製花瓶2對、
    牛角藝品1只，均有一定價值，此經宋沛君證述：東西是在
    藝品店買的，各是新臺幣500元等語（警卷第22頁），復無
    任何證據證明被告係單純以同一價量轉售，堪認被告係有償
    提供甲基安非他命予宋沛君無訛，其主觀上具有營利之意圖
    ，至為灼然。本案事證明確，被告上揭犯行洵堪認定，應依
    法論科。
三、論罪科刑
㈠、核被告犯罪事實一所為，均係犯毒品危害防制條例第4條第2
    項之販賣第二級毒品罪。其持有甲基安非他命之低度行為，
    為其販賣之高度行為所吸收，均不另論罪。　　
㈡、被告犯罪事實一所犯2罪，均犯意各別，行為互異，應予分論
    併罰。　　
㈢、被告犯罪事實一犯行，於偵查及審判中均坦承有收取木製花
    瓶2對、牛角藝品1只交付第二級毒品不諱（警卷第7頁、他
    字卷第80、81頁、本院卷第98頁），應適用毒品危害防制條
    例第17條第2項之規定減輕其刑。
㈣、再按犯毒品危害防制條例第4條至第8條、第10條或第11條之
    罪，供出毒品來源，因而查獲其他正犯或共犯者，減輕或免
    除其刑，為同條例第17條第1項所明定。而所謂「供出毒品
    來源，因而查獲者」，係指具體提供毒品來源之資訊，使有
    偵查（或調查）犯罪職權之公務員知悉而對之發動偵查（或
    調查），並因而破獲者而言（最高法院99年度臺上字第4392
    號判決參照）。被告雖稱毒品係購自「老杜」杜逸明（警卷
    第5頁），然經本院詢問檢、警，均未能因被告之供述而查
    獲上情，此有臺南市政府警察局第一分局110 年9月10日南
    市警一偵字第1100497021號、臺灣臺南地方檢察署南檢文圓
    110 偵5428字第1109057198號函附卷足參（本院卷第45-47
    頁），自無從邀本條規定之減刑寬典，附此敘明。
㈤、被告因如前述符合毒品危害防制條例第17條第2項規定，經本
    院依法減其刑後，其所犯上開之罪之法定刑度已降低為有期
    徒刑5年以上，較之原定最低刑度已有明顯減輕；參酌販賣
    毒品為我國法制重罰不寬貸之犯行，其無視法令禁制，猶販
    賣甲基安非他命牟利，自無從認其上開犯罪有何特殊之原因
    與環境，在客觀上足以引起一般同情，即使宣告上開法定最
    低刑度猶嫌過重之情事，其所為即難邀憫恕，不宜再引用刑
    法第59條規定酌量減輕其刑。
㈥、爰審酌被告無視於國家杜絕毒品危害之禁令，販賣毒品之行
    為，無異擴大促進毒品之流通，令施用者沉迷淪陷，形成生
    理成癮性及心理依賴性，戕害國民身心健康，危害社會治安
    甚鉅，自應受有相當程度之刑事非難，然本案流毒對象僅止
    於宋沛君，販賣數量亦非鉅，犯後於偵審時坦認犯行，已有
    悔意，再兼衡被告販賣毒品之犯罪動機、目的、手段及其素
    行、國小肄業之學歷、離婚、從事擺地攤之家庭生活狀況等
    一切情狀，分別量處如主文所示之刑。又數罪併罰之定應執
    行刑，係出於刑罰經濟與責罰相當之考量，並非予以犯罪行
    為人或受刑人不當之利益，為一種特別的量刑過程，相較於
    刑法第57條所定科刑時應審酌之事項係對一般犯罪行為之裁
    量，定應執行刑之宣告，乃對犯罪行為人本身及所犯各罪之
    總檢視，除應考量行為人所犯數罪反應出之人格特性外，並
    應權衡審酌行為人之責任與整體刑法目的及相關刑事政策，
    在量刑權之法律拘束性原則下，依刑法第51條第5款之規定
    ，採限制加重原則，以宣告各刑中之最長期為下限，各刑合
    併之刑期為上限，但最長不得逾30年，資為量刑自由裁量權
    之外部界限，並應受法秩序理念規範之比例原則、平等原則
    、責罰相當原則、重複評價禁止原則等自由裁量權之內部抽
    象價值要求界限之支配，使以輕重得宜，罰當其責，俾符合
    法律授與裁量權之目的，以區別數罪併罰與單純數罪之不同
    ，兼顧刑罰衡平原則。本院審酌被告販賣毒品為甲基安非他
    命、金額不高、販賣毒品對象非眾，暨次數、犯罪期間係於
    一段時間內多次為之，犯罪時間不長，衡以刑法第51條第5
    款係採限制加重原則，非累加原則，及現行實務上對於販賣
    毒品罪之執行刑量定，大多依其所宣告之最高刑度就其餘每
    次犯行略加其刑度等情，本諸刑罰經濟與責罰相當原則，兼
    顧對於被告之儆懲與更生，爰定其應執行刑如主文所示之刑
    。
四、沒收
㈠、扣案門號0000000000號三星牌行動電話1支係被告供聯繫販賣
    甲基安非他命犯行所用之物，業經被告供明在卷，且有通聯
    譯文、扣案物品清單（出處同前）可佐，不問屬於犯罪行為
    人與否，應依毒品危害防制條例第19條第1項規定宣告沒收
    。
㈡、犯罪所得，屬於犯罪行為人者，沒收之，刑法第38條之1第1
    項前段定有明文。又犯罪所得沒收之目的在於消除行為人或
    第三人的不法獲利，具有類似不當得利之衡平措施性質，且
    任何人均不得坐享犯罪所得，犯罪行為人投入犯罪之成本不
    值得保護，故而販賣毒品所得無論成本若干或利潤多少，均
    應全部諭知沒收（最高法院106年度臺上字第439號判決意旨
    參照）。被告本件販賣第二級毒品犯行，均已實際取得木製
    花瓶2對、牛角藝品1只，此經被告供述在卷，核與證人供述
    相符（出處同前），上開被告犯罪所得，應依前開規定諭知
    沒收。
據上論斷，應依刑事訴訟法第299 條第1 項前段，毒品危害防制
條例第4條第2項、第17條第2項、第19條第1項，刑法第11條、第
51條第5款、第38條之1第1項前段、第40條第1項，判決如主文。
本案經檢察官黃信勇提起公訴、謝欣如到庭執行職務。
中　　華　　民　　國　　110 　年　　11 　月　　 9　　日
                  刑事第五庭    審判長法　官 鍾邦久
                                      法　官 林欣玲
                                      法　官 蔡奇秀
以上正本證明與原本無異。
如不服本判決應於收受本判決後20日內向本院提出上訴書狀，並
應敘述具體理由。其未敘述上訴理由者，應於上訴期間屆滿後20
日內向本院補提理由書狀（均須按他造當事人之人數附繕本）「
切勿逕送上級法院」。 
　　　　　　　　　　　　　　　　　    書記官 張仕蕙　
中　　華　　民　　國　　110 　年　　11　　月　　9 　　日